【裁判字號】    89,交訴,10
【裁判日期】    890531
【裁判案由】    過失致死
【裁判全文】
臺灣臺東地方法院刑事判決                          八十九年度交訴字第一號
    公  訴  人  臺灣台東地方法院檢察署檢察官
    被      告  甲○○
右列被告因過失致人於死案件，經檢察官提起公訴（八十九年度偵字第七二五號），
本院判決如左：
    主  文
甲○○從事業務之人，因業務上之過失致人於死，處有期徒刑拾月，緩刑參年。
    事  實
一、甲○○係皇欣通運股份有限公司之司機，平時係以擔任司機為業，為從事駕駛業
    務之人，於民國（下同）八十九年一月三日，駕駛車牌ＧＡ─七六七號聯結車，
    由台東往高雄方向行駛，是日下午四時許，途經台東市○○○段三零二號前，本
    應注意遵守當地行車速限之規定，將車速保持在時速四十公里以下，以避免危險
    之發生，而當時天候良好，路面無障礙，並無不能注意之情形，竟疏未注意，貿
    然以時速八十公里左右之高速行駛，適林德明駕駛車牌ＷＲ─八一八八號自用小
    客車，亦疏未注意，駛入來向車道即甲○○遵行之車道，甲○○之聯結車因速度
    過快煞閃不及，二車發生對撞，致林德明頭顱破裂，因而當場死亡。甲○○於犯
    罪未被發覺前，即在場委由其助手廖俊雄電話報警自首，而接受審判。
二、案經台東縣警察局台東分局報由台灣台東地方法院檢察署檢察官自動檢舉偵查起
    訴。
    理  由
一、前揭事實，業據被告甲○○於偵審中坦承有於右揭時地與被害人林德明發生車禍
    等情不諱，但辯稱；當時我的車速只有時速約四十至五十公里，他跑到我的車道
    ，我也沒辦法云云。但查，被告所駕駛之聯結車之右後輪於現場留有長達三十二
    點五公尺之煞車痕一道，有警製之道路交通事故調查報告表與現場照片九幀足參
    。依三十二點五公尺之煞車距離換算，被告之聯結車於肇事前之時速應在八十公
    里左右。且被告於偵查中已坦承於車禍發生地點前約一百公尺即已發現被害人開
    車不穩並稍微跨越中心線行駛，與當時在聯結車上之司機助手廖俊雄之証述情節
    相符。其於一百公尺前既已發覺即將對撞肇事，苟係遵行速限本應可即時閃避，
    距料，其竟無法及時採取適當之煞閃措施，足認被告確有超速行駛致未能及時煞
    閃等情無訛。被告所辯時速僅四十至五十公里云云，應係卸責之詞，不足採信。
    本件車禍經台灣台東地方法院檢察署送台灣省花東區車輛行車事故鑑定委員會鑑
    定結果，亦認被告甲○○駕駛營業大貨車超速行駛，為肇事次因，有該委員會八
    十九年三月二十三日花鑑字第八九零零五三號鑑定意見書一份附卷足憑。復有道
    路交通事故調查報告表一份、現場照片九幀在卷可資佐證。而被害人確因本件車
    禍致死亡之事實，亦經台灣台東地方法院檢察署檢察官督同法醫師相驗屬實，分
    別製有驗斷書、相驗屍體證明書及勘驗筆錄在卷足稽，本案事證已臻明確。
二、按行車速度應依標誌之規定，無標誌者，在市區道路，時速不得超過四十公里，
    ，此觀之道路交通安全規則第九十三條第一項第一款之規定自明。而肇事當時，
    被告所駕駛之聯結車係行駛於台東市區，車速自應保持在時速四十公里以下，當
    時亦視距良好、道路無障礙物、路面無缺陷及被告身體狀況良好，有前揭調查報
    告表為憑，此外復查無其他被告不能注意之情形，被告於前揭時地駕駛車輛應注
    意能注意而不注意上開規定，以致肇事，其行為自有過失。況本件經送台灣省花
    東區行車事故鑑定委員會鑑定結果，亦持相同看法，有該鑑定委員會八十九年花
    鑑字第八九零零五三號意見書附卷可稽，益證被告之行為有過失，且被告之過失
    行為致被害人死亡，其行為與結果間自有相當因果關係，被告犯行堪予認定，應
    依法論科。
三、被告甲○○係職業駕駛人，其於執行業務中致人於死，核其所為，係犯刑法第二
    百七十六條第二項業務上過失致人於死罪。查被告於犯罪未被發覺前，即委由其
    助手廖俊雄向警察機關自首，並進而接受審判，有道路交通事故調查報告表在卷
    可稽，自應依自首之規定減輕其刑。爰審酌被告過失之程度、被害人係駕駛自小
    客車侵入來車道為肇事主因、被告於本件車禍肇事後態度及對被害人已為民事賠
    償（如卷附和解書）等一切情狀，量處如主文所示之刑，藉資懲儆。又被告前未
    曾受有期徒刑以上刑之宣告，有台灣台東地方法院檢察署刑案資料查註紀錄表在
    卷可稽，經此教訓後，應知警惕而無再犯之虞，本院因認對被告所宣告之刑，以
    暫不執行為當，並予宣告緩刑三年，以啟自新。
四、據上論斷，應依刑事訴訟法第二百九十九條第一項前段、刑法第二百七十六條第
    二項、第六十二條前段、第七十四條第一款、罰金罰鍰提高標準條例第一條前段
    ，判決如主文。
本案經檢察官張德寬到庭執行職務。
中      華      民      國      八十九  年    五    月        三十一    日
                              台灣台東地方法院刑事庭
                                    法  官  朱中和
右正本證明與原本無異。
如不服本判決，應於判決送達後十日內向本院提出上訴狀（須附繕本）
                                    書記官  王敏玉
中      華      民      國      八十九    年     六     月     十三     日
附錄本案論罪科刑法條全文
刑法第二百七十六條第二項
從事業務之人，因業務上之過失犯前項之罪者，處五年以下有期徒刑或拘役，得併科
罰金三千元。


司法院資訊處製作；財團法人民間司法改革基金會備份。
